臺灣臺南地方法院民事裁定
111年度聲字第182號
聲  請  人  黃林美秀


相  對  人  吳美華  
上列當事人間聲請停止強制執行事件，本院裁定如下：
    主  文
聲請人以新臺幣39萬元為相對人供擔保後，本院111年度司執字
第103830號拍賣抵押物執行事件之強制執行程序，於本院111年
度訴字第955號確認抵押權不存在等事件判決確定、和解或撤回
前，應暫予停止。
    理  由
一、聲請意旨略以：坐落臺南市○○區鎮○段000○000地號土地及其
    上同段333建號房屋（下稱系爭房地）為聲請人所有，前設
    定抵押權予相對人，嗣相對人聲請拍賣抵押物即系爭房地業
    經本院准許在案（111年度司拍字第135號），惟聲請人前向
    本院提起請求確認抵押權不存在、塗銷抵押權設定登記等事
    件訴訟（111年度訴字第955號），為免聲請人日後有因強制
    執行程序受損甚鉅而無法回復，爰依強制執行法第18條第2
    項之規定，聲請停止系爭強制執行程序等語。　　
二、按抵押權人聲請拍賣擔保物事件，關係人主張抵押權擔保之
    債權不存在而提起確認之訴者，法院得依該關係人之聲請，
    許其提供相當並確實之擔保，停止強制執行，此觀非訟事件
    法第74條之1準用第195條之規定自明(最高法院105年度台抗
    字第145號裁定意旨參照)。上開非訟事件法第74條之1立法
    理由明揭「關係人就聲請所依據之法律關係提起訴訟時，在
    其主張該擔保物權之設定係遭偽造或變造之情形，宜準用本
    法第195條第1項及第2項規定，使其於准許拍賣擔保物之裁
    定送達後20日內提起確認之訴者，停止強制執行；擔保物權
    人聲請提供相當擔保者，仍得繼續強制執行。倘關係人係主
    張前開事由以外之情事，而訴請確認該擔保物權或其所擔保
    之債權不存在，此際宜準用第195條第3項規定，法院仍得依
    關係人之聲請，裁量是否許其提供相當並確實之擔保，以停
    止強制執行，用資兼顧擔保物權人、主債務人及擔保物所有
    權人之權益，並貫徹大法官釋字第182號解釋意旨」。又法
    院定供擔保金額而准停止強制執行之裁定者，該項擔保係備
    供債權人因債務人聲請停止執行不當可能遭受損害之賠償。
    是法院定此項擔保，其數額應依標的物停止執行後，債權人
    未能即時受償或利用該標的物所受之損害額定之(最高法院1
    04年度台抗字第279號裁定意旨參照)。
三、經查：
㈠、相對人持本院111年度司拍字第135號、111年度抗字第94號裁
    定暨確定證明書為執行名義，向本院民事執行處聲請對系爭
    房地為強制執行，經本院以系爭執行事件受理後，系爭執行
    事件之執行程序尚未終結，已據本院調閱系爭執行事件卷宗
    查證明確。又聲請人以相對人為被告提起確認抵押權所擔保
    之債權不存在等訴訟，經本院以111年度訴字第955號事件受
    理在案等情，亦經本院調取該案卷宗核閱無訛。聲請人既主
    張系爭抵押權所擔保之180萬元債權不存在，提起確認之訴
    ，揆諸上開說明，其本件聲請尚屬有據，應予准許。
㈡、依相對人上開民事強制執行聲請狀所載，其聲請強制執行之
    金額為180萬元（合會會款），可知相對人因系爭執行事件
    停止執行可能所受之損害，即為無法運用該筆資金而發生相
    當於利息之損失，該項損失之利率，以民法法定利率即週年
    利率5％計算符合法制，且不受市場利率波動之影響，應屬適
    當之標準。且本件訴訟標的金額已逾150萬元，為應適用民
    事通常程序且得上訴第三審之案件，依據司法院頒布之各級
    法院辦案期限實施要點規定，第一、二、三審通常程序審判
    案件之辦案期限原則上分別為1年4個月、2年、1年，共計4
    年4個月，則本案自起訴至第三審終結確定之期間可推估為4
    年4個月，據此，依法預估相對人因本件停止執行程序而未
    能即時受償所可能受之損害額即為39萬元【計算式：180萬
    元×5％×（4＋4/12）＝100,000元】。揆諸首揭說明，聲請人自
    應對相對人因停止強制執行可能遭受之上開損害提出擔保，
    爰酌定擔保金額39萬元。
四、爰裁定如主文。　　
中　　華　　民　　國　　111 　年　　10　　月　　21　　日
                  民事第五庭  法  官  吳金芳
以上正本證明與原本無異。
如不服本裁定，應於送達後10日內向本院提出抗告狀，並應同時
繳納抗告裁判費新臺幣1,000元整。
中　　華　　民　　國　　111 　年　　10　　月　　21　　日
                              書記官  李崇文